---
title: UNIT09D 案例：航空公司的市場區隔
author: 第18組
date: "`r Sys.time()`"
output: 
  html_document:
    highlight: pygments
    theme: flatly
    css: style.css
---

```{r results='hide', message=FALSE, warning=FALSE, echo=F}
# 這些程式碼設定網頁的格式，並安裝、載入一些基本的套件，請大家不要去改動<br>
rm(list=ls(all=T))
knitr::opts_chunk$set(comment = NA)
knitr::opts_knit$set(global.par = TRUE)
par(cex=0.8)
options(scipen=20, digits=5, width=80)
if(!require(pacman)) install.packages("pacman")
```
<br>

<p class="wwl">
<span style="font-size:24px">`r "\U1F4A1"` 學習重點：</span><br>
&emsp; ■ 集群分析的基本觀念<br>
&emsp; ■ 距離矩陣：Distance Matrix<br>
&emsp; ■ 層級式集群分析：Hierarchical Cluster Analysis<br>
&emsp; ■ 樹狀圖(Dendrogram)的判讀<br>
&emsp; ■ 依據樹狀圖決定要分多少群<br>
&emsp; ■ 以群組平均值檢視各族群的屬性<br>
</p class="wwl">

<hr>

```{r results='hide', message=FALSE, warning=FALSE}
pacman::p_load(dplyr, ggplot2)
```
<br>

### 【A】航空公司顧客資料集

```{r}
A = read.csv('data/AirlinesCluster.csv')
summary(A)
```

+ Balance: 可用里程數
+ QualMiles: 可用高等里程數
+ BonusMiles: 過去12個月非飛行里程數
+ BonusTrans: 過去12個月非飛行交易次數
+ FlightMiles: 過去12個月飛行里程數
+ FlightTrans: 過去12個月飛行交易次數
+ DaysSinceEnroll: 會員年資 (天)


<br><br>

### 【B】資料常態化

<span style="font-size:24px">`r "\U1F5FF"`</span>
為甚麼要做資料常態化？<br>
```{r}
colMeans(A) %>% sort
```

```{r}
AN = scale(A) %>% data.frame
```

```{r}
sapply(AN, mean)
```

```{r}
sapply(AN, sd)
```

<br><br>

### 【C】層級式集群分析 Hirarchical Clustering  

1.距離矩陣
```{r}
d = dist(AN, method="euclidean")
```

2.層級式集群分析
```{r}
hc = hclust(d, method='ward.D')
```

3.畫出樹狀圖
```{r}
plot(hc)
```
<br>
<span style="font-size:24px">`r "\U1F5FF"`</span>
如何從樹狀圖決定群數？<br>

4.分割群組 
```{r}
kg = cutree(hc, k=5)
table(kg)
```

<br><br>

### 【D】觀察群組特性

```{r}
sapply(split(A,kg), colMeans) %>% round(2) 
```

```{r}
par(cex=0.8)
split(AN,kg) %>% sapply(colMeans) %>% barplot(beside=T,col=rainbow(7))
legend('topright',legend=colnames(A),fill=rainbow(7))
```

<br><br>

<p class="qiz">
<span style="font-size:24px">`r "\U1F5FF"` 討論問題：</span><br>
&emsp; ■ 請你們為這五個族群各起一個名稱<br>
&emsp;A:長輩：會員資歷最高，但沒甚麼在搭飛機<br>
&emsp;凱子：常搭飛機累積很多里程數，但沒再用<br>
&emsp;吃老本：資深會員累積很多里程數用不完<br>
&emsp;精明幹練的白領階級：平均分配，前幾年蠻常飛的普通會員<br>
&emsp;蔡B八：剛開始用的又不常飛的菜鳥會員<br>
&emsp; ■ 請你們為這五個族群各設計一個行銷策略<br>
&emsp;A:長輩: 依年資的折扣促銷計畫，越長折扣越多<br>
&emsp;凱子族: 不用管他讓他繼續花錢，也可搬個VVIP證之類<br>
&emsp;吃老本: 推出里程數可以<b>加倍</b>折抵機票的促銷方案<br>
&emsp;白領族: 短距離的機票折扣<br>
&emsp;菜逼八: 提供首次飛行高額折價卷<br>
&emsp; ■ 統計上最好的分群也是實務上最好的分群嗎<br>
&emsp;A:不是，也可以用kmeans分群演算法<br>
&emsp; ■ 除了考慮群內和群間距離之外，實務上的分群通常還需要考慮那些因數？<br>
&emsp;A:分幾群也是很重要，與最大迭代次數（iteration）。<br>

</p class="qiz">

<br><br><br><hr>






？


