---
title: "Untitled"
output: pdf_document
---

```{r setup, include=FALSE}
knitr::opts_chunk$set(echo = TRUE)
```

```{r}
library(dplyr)
library(ggplot2)
library(caTools)
library(ROCR)
library(googleVis)
load("./cut_A.rdata")
load("./X.rdata")
load("./Z.rdata")
```

```{r}
temp = A %>% group_by(cut2_4_7) %>% summarise(
    r = mean(r),      # recency 最近一次距今購買天數
    s = mean(s),      # seniority 第一次距今購買天數
    n = n(),            # 該群裡面總共有多少客戶
    f = mean(f),
    m = mean(m),       # monetary 平均購買金額
    rev = mean(rev),   # mean total revenue contribution 平均總收益
    raw = mean(raw)   # total gross profit contribution 平均總毛利
  )     # 33241
```
第一群人常常來買東西，但是平均購買金額偏低、為公司帶來的收益也不高。不過值得慶幸的是，他們經常來買東西，而且也算是忠實顧客(很久以前就成為顧客了，購買頻率相較其他族群也比較高)

因此，我們在這邊可以假設他是附近的住戶，經常來這家雜貨店購買日用品等小額物資，但又需要常常來購買。
針對這樣的客群，我們有以下行銷方式促進該客群提升貢獻：

1.提供日用品bundle優惠組合，增加顧客來店意願
2.提供滿額優惠，促使消費者願意增加單次購買金額
3.增加日用品類的商品種類，從而發掘顧客可能有興趣的產品，加以推廣。


===

第一群人是所有的顧客群中的老客戶，同時相較於其他的顧客也很常來店裡消費，更棒的是，他們最近不但也都有持續的來購物。整體的平均購買金額更居客戶群數一數二、為公司帶來的總收益也極高客戶群中排名第二。

因此，我們建議針對該群客戶


```{r}

ggplot(temp, aes(f,log(m),col=as.factor(cut2_4_7),size=rev)) + #頻率與價格
  geom_point()

```

```{r}
#temp2 = A %>% filter(cut2_5_7==1)
#L = glm(raw ~ ., temp2, family=binomial())
#summary(L)
```

```{r}
temp2 = merge(Z,A[,c(1,11)], by="cust")
```


```{r}
Y = list()

D1 = as.Date(paste0("2000-","11","-1"))
D12 = as.Date(paste0("2000-","11","-30"))
Y[[paste0("Y",D1)]] = temp2 %>%
  filter(date <= D12) %>%
  mutate(days = 1 + as.integer(D1-date)) %>%
  group_by(cust) %>% summarise(
    recent = min(days),           #   最後一次購買距期末天數   
      freq = n(),                   #   購買次數 (至期末為止)   
      money = mean(price),         #   平均購買金額 (至期末為止)
      senior = max(days),           #   第一次購買距期末天數
      status = cut2_4_7[1],  # 期末狀態
      since = min(date),                      # 第一次購買日期
      y_freq = sum(date > D1),              # 當期購買次數
      y_revenue = sum(price[date > D1])    # 當期購買金額
  ) %>% data.frame

D2 =  as.Date(paste0("2000-","12","-1"))
D22 =  as.Date(paste0("2000-","12","-31"))
Y[[paste0("Y",D2)]] = temp2 %>%
  filter(date <= D22) %>%
  mutate(days = 1 + as.integer(D2-date)) %>%
  group_by(cust) %>% summarise(
    recent = min(days),           #   最後一次購買距期末天數   
      freq = n(),                   #   購買次數 (至期末為止)   
      money = mean(price),         #   平均購買金額 (至期末為止)
      senior = max(days),           #   第一次購買距期末天數
      status = cut2_4_7[1],  # 期末狀態
      since = min(date),                      # 第一次購買日期
      y_freq = sum(date > D2),              # 當期購買次數
      y_revenue = sum(price[date > D2])    # 當期購買金額
  ) %>% data.frame

D3 =  as.Date(paste0("2001-","1","-1"))
D32 = as.Date(paste0("2001-","1","-31"))
Y[[paste0("Y",D3)]] = temp2 %>%
  filter(date <= D32) %>%
  mutate(days = 1 + as.integer(D3-date)) %>%
  group_by(cust) %>% summarise(
    recent = min(days),           #   最後一次購買距期末天數   
      freq = n(),                   #   購買次數 (至期末為止)   
      money = mean(price),         #   平均購買金額 (至期末為止)
      senior = max(days),           #   第一次購買距期末天數
      status = cut2_4_7[1],  # 期末狀態
      since = min(date),                      # 第一次購買日期
      y_freq = sum(date > D3),              # 當期購買次數
      y_revenue = sum(price[date > D3])    # 當期購買金額
  ) %>% data.frame

D4 =  as.Date(paste0("2001-","2","-1"))
D42 = as.Date(paste0("2001-","2","-28"))
Y[[paste0("Y",D4)]] = temp2 %>%
  filter(date <= D42) %>%
  mutate(days = 1 + as.integer(D4-date)) %>%
  group_by(cust) %>% summarise(
    recent = min(days),           #   最後一次購買距期末天數   
      freq = n(),                   #   購買次數 (至期末為止)   
      money = mean(price),         #   平均購買金額 (至期末為止)
      senior = max(days),           #   第一次購買距期末天數
      status = cut2_4_7[1],  # 期末狀態
      since = min(date),                      # 第一次購買日期
      y_freq = sum(date >= D4),              # 當期購買次數
      y_revenue = sum(price[date >= D4])    # 當期購買金額
  ) %>% data.frame
```

```{r}
CustSegments = do.call(rbind, lapply(Y, function(d) {
  group_by(d, status) %>% summarise(
    average_frequency = mean(freq),
    average_amount = mean(money),
    total_revenue = sum(y_revenue),
    total_no_orders = sum(y_freq),
    average_recency = mean(recent),
    average_seniority = mean(senior),
    group_size = n()
  )})) %>% ungroup %>% mutate(DD=c(D1,D1,D1,D1,D1,D1,D2,D2,D2,D2,D2,D2,D2,D3,D3,D3,D3,D3,D3,D3,D4,D4,D4,D4,D4,D4,D4)) %>% data.frame
head(CustSegments)
```
%>% 
  mutate(year=rep(2010:2015, each=7))

```{r}
m1 = gvisMotionChart(
  CustSegments, "status", "DD",
  options=list(width=720, height=480) )
plot(m1)
```

