---
title: "Untitled"
output: pdf_document
---

```{r setup, include=FALSE}
knitr::opts_chunk$set(echo = TRUE)
```

```{r}
library(dplyr)
library(ggplot2)
```

```{r}
temp = A %>% group_by(cut2_4_7) %>% summarise(
    r = mean(r),      # recency 最近一次距今購買天數
    s = mean(s),      # seniority 第一次距今購買天數
    n = n(),            # 該群裡面總共有多少客戶
    f = mean(f),
    m = mean(m),       # monetary 平均購買金額
    rev = mean(rev),   # mean total revenue contribution 平均總收益
    raw = mean(raw)   # total gross profit contribution 平均總毛利
  )     # 33241
```
第一群人常常來買東西，但是平均購買金額偏低、為公司帶來的收益也不高。不過值得慶幸的是，他們經常來買東西，而且也算是忠實顧客(很久以前就成為顧客了，購買頻率相較其他族群也比較高)

因此，我們在這邊可以假設他是附近的住戶，經常來這家雜貨店購買日用品等小額物資，但又需要常常來購買。
針對這樣的客群，我們有以下行銷方式促進該客群提升貢獻：

1.提供日用品bundle優惠組合，增加顧客來店意願
2.提供滿額優惠，促使消費者願意增加單次購買金額
3.增加日用品類的商品種類，從而發掘顧客可能有興趣的產品，加以推廣。


===

第一群人是所有的顧客群中的老客戶，同時相較於其他的顧客也很常來店裡消費，更棒的是，他們最近不但也都有持續的來購物。整體的平均購買金額更居客戶群數一數二、位公司帶來的總收益也極高客戶群中排名第二。




```{r}

ggplot(temp, aes(f,log(m),col=as.factor(cut2_4_7),size=rev)) + #頻率與價格
  geom_point()

```

```{r}
#temp2 = A %>% filter(cut2_5_7==1)
#L = glm(raw ~ ., temp2, family=binomial())
#summary(L)
```


